臺灣桃園地方法院行政訴訟判決　
110年度交字第147號
原      告  陳茵    
被      告  桃園市政府交通事件裁決處
                        設桃園市○○區○○路00號7~8樓
代  表  人  張丞邦      住同上
訴訟代理人  黃一鳴律師  送達處所：同上
上列當事人間交通裁決事件，原告不服被告民國110年3月18日桃
交裁罰字第58-ZBA344201號裁決，提起行政訴訟，本院判決如下
：
    主  文
原告之訴駁回。
訴訟費用新臺幣參佰元由原告負擔。
    事實及理由
一、本件係原告不服被告所為道路交通管理處罰條例第8 條之裁
    決而提起撤銷訴訟，依行政訴訟法第237 條之1 ，應適用交
    通裁決事件訴訟程序，本院並依同法第237 條之7 規定，爰
    不經言詞辯論，逕為裁判。
二、事實概要：
    原告於民國109年10月24日18時36分許，駕駛車牌000-0000
    號自用小客車(下稱系爭汽車)，行經國道一號北向75公里處
    時，有「汽車駕駛人不依規定使用燈光」之違規行為，遭民
    眾檢舉，經內政部警政署國道公路警察局第二公路警察大隊
    （下稱舉發機關）員警逕行舉發並填製第ZBA344201號舉發
    通知單，嗣原告提出陳述，經舉發機關查復後仍認違規事實
    明確，被告遂於110年3月18日以桃交裁罰字第58-ZBA344201
    號裁決書（下稱原處分），裁處原告罰鍰新臺幣（下同）1,
    200元。原告不服，遂提起本件行政訴訟。
三、本件原告主張略以：
　㈠原告當天行經上開路段，因該路段並無路燈照明，且常有車
    輛以競速方式危險駕車，為提高辨識度，故開啟後霧燈以示
    安全，原告此一防護動作與汽車駕駛人於駕駛時遇有雨霧，
    得開啟霧燈之目的相同，均係為提高辨識度，保障行車安全
    。
　㈡聲明：原處分撤銷。　
四、被告答辯略以：
　㈠依舉發機關110年2月1日函略以：經查詢系爭汽車之苗栗頭份
    原廠據點，服務人員指稱於本案相同型式車款出廠時已配有
    後霧燈，又稱後車牌下方左右兩側燈光確實為後霧燈、且由
    原車所配備等語。而依檢舉人提供之採證影片所示，可知當
    時無雨、無霧，於影片時間18：36：50時起，可明顯見原告
    車輛在無雨、無霧狀態下使用後霧燈，違規事實明確。至原
    告主張該路段黑暗才開啟後燈以示安全一節，按道路交通安
    全規則第109條第3款規定係於視線不良時應使用頭燈，而非
    使用霧燈。是原告有「汽車駕駛人不依規定使用燈光者」之
    違規事實明確，被告依法裁處應無違誤。
　㈡聲明：原告之訴駁回。　
五、本院之判斷：
  ㈠前揭事實概要欄所載之事實，除後列爭點外，餘為兩造所不
　  爭執，並有舉發通知單、裁決書及其送達證書、舉發機關函
　  文、汽車車籍查詢資料、交通違規案件陳述書、檢舉人提供
    之錄影光碟等在卷可參(見本院卷第26頁及其背面、第28頁
    至第32頁，檢舉人光碟置本院卷證物袋內)，足信為真實。
  ㈡依前所述，可知本件爭點為：被告認定原告於上開時、地有
　  「汽車駕駛人不依規定使用燈光」之違規行為，而依道交處
    罰條例第42條規定做成原處分加以裁罰，究有無違誤？（亦
    即，原告主張：因該路段並無路燈照明，當時天色黑暗，且
    常有車輛以競速方式危險駕車，為提高辨識度保障行車安全
    故使用霧燈等節，是否有理由？）茲論述如下：
　⒈按「汽車駕駛人，不依規定使用燈光者，處1,200元以上3,60
    0元以下罰鍰」，道交處罰條例第42條定有明文。次按道路
    交通安全規則第109條第4款規定，汽車行駛時，非遇雨、霧
    時，不得使用霧燈。
　⒉經查，本件系爭汽車經民眾檢舉，於109年10月24日18時36分
    許，在國道一號北向75公里處，有不依規定使用霧燈之情形
    ，經電腦查詢系爭汽車車型為2014年、國瑞、銀色、1497cc
    ，另向系爭汽車苗栗頭份原廠查證，該系爭汽車後霧燈為原
    廠標準配置，再檢視民眾提供影片，於前揭時、地顯非遇雨
    、霧時亮啟，員警乃依法予以舉發等情，業據舉發機關以
　　110年2月1日函述甚詳（見本院卷第26頁）。此外，觀諸卷
    附檢舉人提供之錄影光碟，其影像內容即如被告答辯狀所載
    ：依錄影畫面所示，當時該路段無雨、無霧，於影片時間18
    ：36：50時起，明顯可見原告車輛在無雨、無霧狀態下使用
    後霧燈之情（參卷附光碟）。據上，足認原告駕車於前揭時
    地，確有「汽車駕駛人不依規定使用燈光」之違規行為無誤
    ，被告據此以原處分裁罰原告，即屬合法有據。
　3.原告固稱：因該路段並無路燈照明，且常有車輛以競速方式
    危險駕車，為提高辨識度保障行車安全故使用霧燈等情，惟
    查，依卷附錄影光碟所示，當時雖為夜間，然錄影畫面中可
    清楚看見道路上車輛行駛情形，視線清楚良好，並無下雨或
    起霧等視線不良之狀況，且縱認原告前揭所述情節屬實，亦
    非屬可使用霧燈之合法理由，且汽車於夜間行駛、或於視線
    不良時，按道路交通安全規則第109條第1款、第3款規定應
    使用頭燈，而非使用霧燈。是原告前揭所述，容有誤會，尚
    難憑採。
　4.末以，法律之所以對於汽車之霧燈使用裝置定有嚴格規定，
    此乃因不正確的使用燈光會造成其他用路者雙眼產生眩光作
    用，減低用路者的能見度，並減小感識距離；用路者的眼睛
    在受眩光作用後，至恢復適應至原光度的情況之間，其眼睛
    瞳孔為適應光線強度變化而發生收縮或擴大，因而對事物的
    能見度急速下降，同時影響感識距離的判斷能力，增加用路
    人行車之風險，故僅於雨、霧「發生期間」始可使用霧燈(
    參臺中地院105年度交字第74號判決、臺中高等行政法院105
    年度交上字第55號判決及新北地院107年交字第628號判決)
    。以上併予敘明。
六、綜上所述，被告對原告所為之原處分，並無不合。故原告訴
    請撤銷為無理由，應予駁回。
七、本件判決基礎已明，兩造其餘之陳述及訴訟資料經本院審酌
    後，核與判決結果不生影響，爰不另一一論述。
八、本件第一審裁判費用為300 元，應由原告負擔，爰確定第一
    審訴訟費用額如主文第2 項所示。
據上論結，本件原告之訴為無理由，依行政訴訟法第237 條之7
、第98條第1 項前段、第237 條之8 第1 項，判決如主文。
中　　華　　民　　國　 111　　年　　4　　月　　 8 　　日
                          行政訴訟庭　法　官　周玉羣
上為正本係照原本作成。
如不服本判決，應於判決送達後20日內，向本院提出上訴狀並表
明上訴理由（原判決所違背之法令及其具體內容或依訴訟資料可
認為原判決有違背法令之具體事實），其未載明上訴理由者，應
於提出上訴後20日內向本院補提理由書（上訴狀及上訴理由書均
須按他造人數附繕本，如未按期補提上訴理由書，則逕予駁回上
訴），並應繳納上訴裁判費新臺幣750元。
中　　華　　民　　國　 111　　年　　4　　月　　 8 　　日
                                      書記官　鄭敏如